臺灣臺南地方法院刑事判決　　　　　　　　94年度易字第93號
公　訴　人　臺灣臺南地方法院檢察署檢察官
被　　　告　丙○○　男　36歲.
上列被告因竊盜案件，經檢察官提起公訴（93年度偵字第12878號）
，及同署移送併辦（94年度偵字第1793號），被告就被訴事實為
有罪之陳述，本院裁定進行簡式審判程序，本院判決如下：
    主  文
丙○○共同連續竊盜，處有期徒刑陸月，如易科罰金，以佰元
折算壹日。
    事  實
一、丙○○基於意圖為自己不法所有之概括犯意聯絡，連續於下
    列時地竊取他人財物：(一)民國93年12月9日上午11時25分許
    ，在臺南市○區○○街360號對面之建築工地內，徒手竊取
    旭日水電行所有、放置於該處之攻牙機一台，得手後放置於
    其所騎乘之機車腳踏板上時，為現場工人乙○○發現，報警
    查獲，並扣得丙○○所竊得之上開攻牙機1台（業已發還乙
    ○○）。(二)94年1月20日下午7時30分許、同日下午8時許，
    與劉楠和共同騎乘機車，先後2次前往臺南縣仁德鄉○○路
    附近，連續徒手竊取路旁由臺南縣仁德鄉公所掌管之鐵製水
    溝蓋共3塊（第1次竊取2塊，第2次竊取1塊），得手後，先
    後持往東良（另經檢察官為緩起訴處分）所經營、址設臺南
    縣仁德鄉○○路○段459號「臺灣省第一資源回收物運銷合作
    社」變賣，得款新臺幣（下同）520元由兩人朋分花用；嗣
    於同日下午8時20分許，適因警員執行勤務行經上開運銷合
    作社，當場查獲變賣上開水溝蓋後甫欲離開之丙○○，並扣
    得其竊得之上開3個水溝蓋（業已發還甲○○）及贓款260元
    ，始查悉上情。
二、案經臺南市警察局第一分局報請臺灣臺南地方法院檢察署檢
    察官偵查起訴及同署移送併案審理。
    理  由
一、上開事實，業據被告丙○○於警詢時及偵查中坦承不諱，核
    與證人乙○○、東良、臺南縣仁德鄉公所之告訴代理人甲○
    ○、共犯劉楠和於警詢證述之情節相符，並有乙○○、甲○
    ○出具之贓物認領保管單各1件、臺南縣警察局歸仁分局搜
    索扣押筆錄暨扣押物品目錄表各1份、刑案照片11張、翻拍
    照片2張附卷可稽，復有被告變賣上開3個水溝蓋之贓款260
    元扣案可資佐證，足見被告之自白與事實相符，應可採信。
    本案事證明確，被告竊盜犯行堪以認定，應依法論科。
二、核被告所為，係犯刑法第320條第1項之竊盜既遂罪。被告就
    事實(二)2次竊盜水溝蓋犯行，與共犯劉楠和有犯意之聯絡及
    行為之分擔，應論以共同正犯。又被告與劉楠和共乘機車，
    先後2次沿途竊取上開水溝蓋時，係徒手竊取，扣案被告所
    有之鐵剪1支，於被告與共犯劉楠和二人行竊時，係放置於
    被告騎乘之機車後面座墊置物箱內，並未隨身攜帶，業經被
    告供明在卷（見本院卷第71頁），且亦無證據證明被告與共
    犯劉楠和二人係持該支鐵剪行竊，尚難認被告與共犯劉楠和
    二人此部分犯行構成攜帶兇器竊盜罪，蒞庭檢察官當庭變更
    事實(二)之起訴法條為刑法第321條第1項第3款之攜帶兇器竊
    盜罪（見本院卷第73頁），尚有未洽，惟其基本事實同一，
    本院自應予審理，並變更起訴法條，併予敘明。被告先後3
    次（事實(一)1次、事實(二)2次，共計3次）竊盜既遂犯行，時
    間緊接，方法相同，觸犯構成要件相同之罪名，顯係基於概
    括犯意反覆為之，應依連續犯之規定論以一罪，處以情節較
    重之事實(二)共同竊盜既遂罪，並依法加重其刑。又檢察官雖
    僅就被告所為事實(一)所示之竊盜犯行提起公訴，然檢察官就
    犯罪事實一部起訴者，其效力及於全部，本件被告所為事實
    (二)所示之共同連續竊盜犯行，與前揭論罪科刑之事實(一)所示
    之竊盜犯行部分，具有連續犯之裁判上一罪關係，業如前述
    ，且經檢察官移送併辦（94年度偵字第1793號），本院自應
    就屬於裁判上一罪之事實(二)所示之竊盜犯行部分一併加以審
    理，附此敘明。爰審酌被告四肢健全具完全謀生能力，不思
    正當努力工作營生，竟圖不勞而獲，隨意竊取他人財物，毫
    無他人所有物之概念，及其行竊之次數、竊得之財物價值及
    犯罪後坦承犯行等一切情狀，量處如主文所示之刑，並諭知
    易科罰金之折算標準。末按刑法上沒收因犯罪所得之物，應
    指【因犯罪行為直接所產生或取得特定之原物】，故除法律
    規定得追徵價額或其他特別之規定外，因變賣盜贓或侵占之
    物所得之價金，既非因犯罪直接所取得特定之物，自不得為
    沒收之對象（最高法院18年上字第1202號判例意旨、70年度
    台上字第5569號裁判意旨參照）。查本件併案扣案之現金26
    0 元，既係被告與劉楠和二人共同行竊所得之上開水溝蓋變
    賣後所得之贓款，即非因犯罪行為直接所得之物，依照前開
    裁判意旨，自不得為沒收之對象。至併案扣案之鐵剪1支雖
    係被告所有，然係其日常工作所用之物，與本件竊盜犯罪無
    關，自不得宣告沒收，附此敘明。
據上論斷，應依刑事訴訟法第273條之1第1項、第299條第1項前
段、第300條，刑法第28條、第56條、第320條第1項、第41條第
1項前段，罰金罰鍰提高標準條例第1條前段、第2條，判決如主
文。
本案經檢察官丁○○到庭執行職務。
中　　華　　民　　國　　93　　年　　5 　　月　　4 　　日
　　　　　　　　　刑事第一庭    法　官　林欣玲
以上正本證明與原本無異。
如不服本判決應於送達後10日內向本院提出上訴狀。
                                書記官  黃傳鈞
中　　華　　民　　國　　94　　年　　5 　　月　　4 　　日
附錄本案論罪科刑法條全文：
中華民國刑法第320條
  意圖為自己或第3人不法之所有，而竊取他人之動產者，為竊
  盜罪，處五年以下有期徒刑、拘役或五百元以下罰金。
  意圖為自己或第3人不法之利益，而竊佔他人之不動產者，依
  前項之規定處斷。
  前二項之未遂犯罰之。
